# 分期付款方式构建固定资产，首付和分期都属于筹资现金流？

提问人：wufaxian 时间：2019-11-17 06:30:14
分期付款方式构建固定资产，首付和分期均在 “支付其它与筹资有关的现金” 项目中反应。这句话应该怎么理解？常态应该是 1 、企业先向固定资产提供方支付首付款，
2 、然后假设银行贷款给企业（现金流入），
3 、企业将尾款支付给固定资产提供方（现金流出）。
4 、以后企业归还银行贷款（现金流出）
以上哪一项属于 “支付其它与筹资有关的现金”。我认为 4 属于。 3 不属于。
实际情况又是如何呢？
单独看这句话：分期付款方式构建固定资产，首付和分期均在 “支付其它与筹资有关的现金” 项目中反应。 感觉将筹资活动和投资活动混为一谈了。如果企业构建固定资产采用分期付款方式
未完待续，我再想想

回答人：chenyiwei
1 、分期付款方式构建固定资产，首付款是在取得资产之前或者几乎同时支付的，没有享受到融资的便利，故不属于筹资活动，应列报为 “购建固定资产、无形资产和其他长期资产支付的现金”。
2 、后续各期分期款的支付属于 “支付的其他与筹资活动有关的现金”。
3 、在分期付款购入资产的当年度的现金流量表附注（补充资料）中，应作为 “不涉及现金的重大投资或融资活动” 披露该项分期付款事项。